【裁判字號】    98,交聲,1681
【裁判日期】    980629
【裁判案由】    聲明異議
【裁判全文】
臺灣高雄地方法院交通事件裁定        98年度交聲字第1680號
                                    98年度交聲字第1681號
原處分機關  高雄市政府交通局
異  議  人  甲○○
上列受處分人因聲明異議案件，對於高雄市政府交通局98年5 月
26日、98年6 月7 日所為之處分（原處分：高市交裁字第裁32-N
00000000、第裁00-000000000號），聲明異議，本院裁定如下：
    主  文
異議駁回。
    理  由
一、異議意旨略以：異議人甲○○於民國98年4 月22日下午4 時
    45分行經高雄縣橋頭鄉○○○路與典昌路路口，因號誌從黃
    燈轉變為紅燈前通過路口，員警竟埋伏於距離號誌約200 公
    尺之家具行內，待異議人接近後方緩緩走出，向異議人表示
    異議人闖紅燈，異議人雖當場表示不服，然員警仍堅持係以
    其眼見為憑，甚且要求異議人讓員警衝業績，開立越線或未
    戴安全帽之違規罰單，然員警值勤時距離號誌過遠，且突然
    走出既危險又無公信力，而異議人因此次舉發，遭原處分機
    關於98年5 月26日以高市交裁字第裁32-N00000000號裁決書
    （下稱第1 次裁決書）依照道路交通管理處罰條例第53條第
    1 項、第63條第1 項第3 款裁處罰鍰新臺幣（下同）1,800
    元，並記違規點數3 點，且原處分機關復因未於上揭闖紅燈
    之應到案日期（98年5 月7 日）前到案，乃於98年5 月7 日
    又以異議人於6 個月內違規記點達6 點以上，由原處分機關
    以高市交裁字第裁00-000000000號裁決書（下稱第2 次裁決
    書）依照道路交通管理處罰條例第63條第3 項裁處吊扣駕駛
    執照1 個月，然員警舉發既有上述違失，原處分機關仍據以
    裁罰，顯有違誤，爰依法聲明異議云云。
二、按汽車駕駛人，行經有燈光號誌管制之交岔路口闖紅燈者，
    處1800元以上5400元以下罰鍰，並記違規點數3 點，汽車駕
    駛人在6 個月內，違規記點共達6 點以上者，吊扣駕駛執照
    1 個月，道路交通管理處罰條例第53條第1 項及第63條第1
    項第3 款、第3項分別定有明文。
三、經查：
  (一)異議人上開騎乘機車闖越紅燈之違規行為，業有高雄市政府
    警察局舉發違反道路交通管理事件通知單、上揭第1 次裁決
    書在卷可稽，異議人既已陳稱當時為號誌變換之際，足見異
    議人否認當時尚未紅燈乙節是否可採，已非無疑。且究竟有
    無闖紅燈，應以當時員警或在場之人之見聞為斷，而異議人
    既無提出其他人證，員警依法執行公務，檢舉交通違規乃例
    行性事務，衡情尚無必要誣指異議人闖紅燈，是本件異議人
    有闖紅燈之情節堪可認定。異議人雖以：當時係號誌變換之
    際，員警值勤時距離號誌過遠，且突然走出既危險又無公信
    力，甚且要求異議人讓員警衝業績，開立越線或未戴安全帽
    之違規罰單云云為辯。然員警距離號誌200 公尺，此一距離
    對於一般人均可判斷號誌為何種燈號以及有無違反號誌，何
    況交通警察，此外既無證據顯示該員警有視力上之疾病，且
    交通警察為有效舉發闖紅燈之類之交通違規事件，於隱蔽處
    埋伏並無礙於程序正義，是異議人此部分辯解，自不足採。
    至於異議人辯稱：員警為衝業績，要求對異議人開立越線或
    未戴安全帽之違規罰單，然員警既已查獲異議人之闖紅燈，
    何須另要求對異議人開立越線或未戴安全帽之違規罰單？異
    議人此部分辯解顯與常情不符而不可採信。
  (二)異議人於98年4 月16日、98年4 月22日分因交通違規案件而
    遭記點數3 點數，合計於6 個月內，違規記點共達6 點，因
    由原處分機關以道路交通管理處罰條例第63條第3 項吊扣駕
    駛執照1 個月乙節，有高雄市政府交通局98年6 月16日高市
    交裁字第0980028995號函文暨所附之異議人違規查詢報表等
    件附卷可稽，異議人於6 個月內，違規記點共達6 點乙節，
    亦堪認定。
四、綜上所述，異議人之異議難認有理由，原處分機關以異議人
    違反道路交通管理處罰條例第53條第1 項、第63條第1 項第
    3 款第3 項之規定，據以處罰異議人罰鍰1,800 元，並計違
    規點數3 點，並以異議人6 個月內，違規記點共達6 點違反
    道路交通管理處罰條例第63條第3 項吊扣駕駛執照1 個月並
    無違誤，本件異議為無理由，應予駁回。
五、據上論斷，應依道路交通案件處理辦法第19條，裁定如主文
    。
中    華    民    國    98    年    6     月    29    日
                        交通法庭  法  官  黃宣撫
以上正本證明與原本無異。
如不服本裁定，應於收受送達後5 日內向本院提出抗告狀。
中    華    民    國    98    年    6     月    29    日
                                  書記官  林姵妤


司法院資訊處製作；財團法人民間司法改革基金會備份。
